tr: Cırt cırt tarafı: Cırt cırt seti (her iki taraf); Kanca tarafı; Halka tarafı; Diğer
zh-CN: 魔术贴面: 魔术贴套装（双面）; 勾面; 毛面; 其他
fi: Tarranauhan puoli: Tarranauhasarja (molemmat puolet); Koukkupuoli; Lenkkipuoli; Muu
pt-PT: Lado com gancho e laço: Conjunto de gancho e laço (ambos os lados); Lado do gancho; Lado do laço; Outro
ko: 벨크로(찍찍이) 부착면: 훅 앤 루프 세트(양면); 훅 면; 루프 면; 기타
el: Πλευρά hook-and-loop: Σετ hook and loop (και οι δύο πλευρές); Πλευρά με γαντζάκια; Πλευρά με θηλιές; Άλλο
hu: Tépőzáras oldal: Tépőzárkészlet (mindkét oldal); Horgos oldal; Hurkos oldal; Egyéb
zh-TW: 魔鬼氈面: 鉤環組 (雙面); 鉤面; 毛面; 其他
pl: Strona z rzepem: Zestaw rzepów (obie strony); Strona z haczykami; Strona z pętelkami; Inna
da: Burrebåndsside: Burrebåndssæt (begge sider); Hook side; Løkkeside; Andet
cs: Strana se suchým zipem: Sada suchého zipu (obě strany); Strana s háčky; Strana se smyčkami; Jiné
hr-HR: Strana čička: Komplet čičak-trake (obje strane); Strana s kukicama; Strana s petljama; Ostalo
bg-BG: Страна на велкрото: Комплект кукички и примки (двете страни); Страна с кукички; Страна с примки; Друго
fr: Côté velcro: Ensemble crochets et boucles (les deux côtés); Côté crochets; Côté boucles; Autre
sl-SI: Stran sprijemalnega traku: Set kaveljčkov in zank (obe strani); Stran s kaveljčki; Stran z zankami; Drugo
ru: Сторона текстильной застежки: Крючки и петли (обе стороны); Сторона с крючками; Сторона с петлями; Другое
sk-SK: Strana so suchým zipsom: Súprava háčikov a slučiek (obe strany); Strana s háčikmi; Strana so slučkami; Iné
lt-LT: Kabliuko ir kilpos šonas: Kabliukų ir kilpučių rinkinys (abi pusės); Kabliukų pusė; Kilpučių pusė; Kita
it: Lato gancio e anello: Set chiusura a strappo (entrambi i lati); Lato uncino; Lato asola; Altro
pt-BR: Lado do fecho de contato (gancho ou argola): Conjunto de fecho de contato (ambos os lados); Lado do gancho; Lado da argola; Outros
ja: フック＆ループサイズ: 面ファスナーセット (両面); フック面; ループ面; その他
th: ด้านตีนตุ๊กแก: ชุดตะขอและห่วง (ทั้งสองด้าน); ด้านตะขอ; ด้านห่วง; อื่นๆ
sv: Kardborresida : Kardborreset (båda sidor); Kroksida; Öglesida; Annat
es: Lado de cierre de gancho y bucle: Juego de gancho y bucle (ambos lados); Lado del gancho; Lado del bucle; Otro
nl: Klittenbandzijde: Klittenbandset (beide zijden); Haakkant; Luskant; Overig
de: Klettbandseite: Klettverschluss-Set (beide Seiten); Hakenseite; Flauschseite; Andere
en: Hook & loop side: Hook & loop set (both sides); Hook side; Loop side; Other
ro-RO: Partea sistemului cu velcro: Set bandă scai (ambele părți); Partea cu cârlige; Partea cu bucle; Altele
nb: Side for borrelås: Borrelåssett (begge sider); Krok-side; Løkke-side; Annet
vi: Mặt của băng gai dính: Bộ gai dính (cả hai mặt); Mặt gai; Mặt lông; Khác